【裁判字號】    99,台上,4311
【裁判日期】    990708
【裁判案由】    違反毒品危害防制條例
【裁判全文】
最高法院刑事判決            九十九年度台上字第四三一一號
上  訴  人  甲○○
上列上訴人因違反毒品危害防制條例案件，不服台灣高等法院中
華民國九十九年五月十八日第二審判決（九十九年度上訴字第一
七０一號，起訴案號：台灣板橋地方法院檢察署九十九年度毒偵
字第一九０、三八四、七一三號），提起上訴，本院判決如下：
    主  文
上訴駁回。
    理  由
按刑事訴訟法第三百七十七條規定，上訴於第三審法院，非以判
決違背法令為理由，不得為之。是提起第三審上訴，應以原判決
違背法令為理由，係屬法定要件。如果上訴理由書狀並未依據卷
內訴訟資料，具體指摘原判決不適用何種法則或如何適用不當，
或所指摘原判決違法情事，顯與法律規定得為第三審上訴理由之
違法情形，不相適合時，均應認其上訴為不合法律上之程式，予
以駁回。本件上訴人甲○○經第一審判處施用第一級毒品（累犯
）三罪刑，其不服提起第二審上訴，原判決以上訴人之上訴理由
略稱：坦承民國九十八年九月四日、十一月九日二次施用毒品海
洛因犯行，其後並未再施用，警方於同年月十四日採尿送驗有海
洛因毒品反應，應是前一次殘留所致，原審認有施用，判決顯然
違法云云。然查上訴人於九十八年十一月十三日十七時許在台北
縣中和市○○路一二七巷八弄十四之四號住處施用第一級毒品海
洛因之犯行，業據其於警詢、偵查及第一審準備程序、審理中供
認無訛，且上訴人尿液檢體送驗後，經依初步及確認檢驗結果均
成嗎啡陽性反應，濃度並高達五三五一ng/ml ，有台灣檢驗科技
股份有限公司濫用藥物尿液檢驗報告可憑，其尿液中嗎啡陽性反
應濃度既已超出線性檢測範圍上限（四０００ng/ml ），犯行甚
明，事後翻異前詞所辯未施用云云，難以採信。因認其上訴理由
並未依據卷內既有訴訟資料，具體指摘第一審判決認事用法及量
刑事項有何違法或不當，非具體之上訴理由，依刑事訴訟法第三
百六十七條、第三百七十二條規定，駁回上訴人之第二審上訴，
已詳敘其認定之理由，從形式上觀察，並無違背法令之處。上訴
意旨仍執前詞，認原審未盡調查之責云云。對於原判決究竟如何
違背法令，並未依據卷內訴訟資料為具體之指摘，漫指原判決違
背法令，自非適法之第三審上訴理由。依前揭說明，應認其上訴
不合法律上之程式，予以駁回。
據上論結，應依刑事訴訟法第三百九十五條前段，判決如主文。
中    華    民    國  九十九  年    七    月    八    日
                      最高法院刑事第十一庭
                          審判長法官  石  木  欽
                                法官  段  景  榕
                                法官  周  煙  平
                                法官  黃  正  興
                                法官  林  錦  芳
本件正本證明與原本無異
                                      書  記  官
中    華    民    國  九十九  年    七    月   十四   日
                                                      K

司法院資訊處製作；財團法人民間司法改革基金會備份。
